【裁判字號】    89,上易,781
【裁判日期】    890613
【裁判案由】    賭博
【裁判全文】
臺灣高等法院高雄分院刑事判決                    八十九年度上易字第七八一號
    上訴人即被告  甲○○
右上訴人因賭博案件，不服臺灣高雄地方法院八十九年度易字第一一七八號中華民國
八十九年三月三十一日第一審判決（起訴案號：臺灣高雄地方法院檢察署八十九年度
偵字第四三一三號），提起上訴，本院判決如左：
      主  文
上訴駁回。
      事  實
一、甲○○意圖營利，自民國（下同）八十九年二月十五日十八時起，提供高雄市○
    ○區○○街一０五號住處作為賭博場所，供張國棟、蔡嘉玲、陳彩絹及許鳳嬌等
    四人，以麻將牌賭博財物。其賭博方式，以新台幣（下同）五百元為底，每台一
    百元，每四圈由甲○○抽取頭金二百元，由自摸者支出。嗣於同日二十時三十分
    許為警查獲，並扣得麻將牌一付、骰子四粒及抽頭金四百元。
二、案經高雄市政府警察局苓雅分局移送臺灣高雄地方法院檢察署檢察官偵查起訴。
      理  由
一、訊據上訴人即被告甲○○矢口否認右揭提供賭博場所以抽取頭金營利犯行；辯稱
    ：當天下午張國棟、蔡嘉玲、陳彩絹及許鳳嬌等四人到我家喝茶聊天並共進晚餐
    之後，為著消遣，有人提議要打麻將，就取出我放在家裡的麻將牌和骰子供他們
    玩，而我適因有人叫車，便開計程車出去載客，既沒有在場參賭更無抽頭營利，
    後來我回家時才發現警察在我家查察賭博之事等語。然查，右揭事實業據證人即
    參與賭博之張國棟、蔡嘉玲、陳彩絹及許鳳嬌等四人，分別於警訊中供承甚詳，
    並一致供稱所查獲之四百元係由屋主「阿益」（即被告甲○○）抽頭的錢。是要
    交給甲○○的等語明確（警訊卷第四頁至第九頁背面）；復有扣案四百元及麻將
    牌一付可佐，事證甚明，被告否認犯行，所辯顯為卸責之詞不足採信，犯行洵可
    認定。
二、核被告等所為係犯刑法第二百六十八條之意圖營利供給賭博場所罪。
三、原審因依刑法第二百六十八條、第四十一條、第三十八條第一項第二款、第三款
    ，罰金罰鍰提高標準條例第一條前段、第二條規定，並審酌被告甲○○係初犯，
    情節尚屬輕微等一切情狀，酌情量處有期徒刑三月，並諭知如易科罰金，以佰
    元折算壹日之折算標準。扣押之賭具麻將牌一付及四百元，分屬被告供犯罪所用
    之物及犯罪所得之物，且為被告所有，併均諭知沒收。認事用法俱無不合，量刑
    亦稱妥適，被告上訴意旨否認犯罪，砌詞指摘原判決不當，並無可取，為無理由
    ，應予駁回。
據上論結，應依刑事訴訟法第三百六十八條，判決如主文。
本案經檢察官朱文彬到庭執行職務。
中    華    民    國     八十九     年       六       月      十三      日
                              臺灣高等法院高雄分院刑事第一庭
                                  審判長法官  翁慶珍
                                        法官  周賢銳
                                        法官  李春昌
右正本證明與原本無異。
不得上訴。
                                      書記官  張得水
中    華    民    國     八十九     年       六       月      十四      日
附錄：本判決論罪科刑法條：
刑法第二百六十八條
  意圖營利，供給賭博場所或聚眾賭博者，處三年以下有期徒刑，得併科三千元元以
  下罰金。
                                                                        Ｋ


司法院資訊處製作；財團法人民間司法改革基金會備份。
